【裁判字號】    94,訴,482
【裁判日期】    951212
【裁判案由】    分割共有物
【裁判全文】
臺灣雲林地方法院民事判決               94年度訴字第482號
原      告  Ｉ○○
訴訟代理人  洪士凱    律師
複  代理人  林再輝    律師
被      告  Ｆ○○
            Ｋ○○
            寅○○
兼上  一人
訴訟代理人  ｋ○○
被      告  Ｅ○○
                        弄6之.
            Ｈ○○
            Ｗ○○○
                        巷1弄.
            ｊ○○○
            丑○○
            Ｇ○○
            Ｘ○○○
            宙○○
            癸○○
            Ｄ○○
兼上  一人
訴訟代理人  Ｊ○○
被      告  酉○○
            Ｏ○○
            Ｍ○○
            Ｐ○○
            Ｎ○○
            Ｌ○○
            Ｓ○○
            ｌ○○○
            ｈ○○○
            ａ○○
            Ｕ○○
            Ｙ○○原名張玉雪.
            Ｖ○○
            Ｚ○○
被      告  Ｃ○○
兼上  一人
特別代理人  卯○○
            辰○○
            午○○
上  一  人
訴訟代理人  子○○
被      告  甲○○
            乙○○
            戊○○
            丁○○
            丙  ○
            己○○○
            壬○○
                        號3樓.
            宇○○
            地○○
            申○○
            Ｑ○○
            庚○○
兼上  二人
共      同
訴訟代理人  ｉ○○
被      告  Ｒ○○
            天○○
上  二  人
法定代理人  ｉ○○
被      告  Ａ○○
            黃○○
                        號
            玄○○
            戌○○
            Ｂ○○
            未○○
            辛○○
            巳○○
            亥○○
            ｅ○○林素李之承.
            ｇ○○林素李之承.
            ｃ○○ｆ○○之承.
            ｂ○○ｆ○○之承.
            ｄ○○ｆ○○之承.
上  三  人
法定代理人  Ｔ○○
上列當事人間請求分割共有物事件，本院於民國95年11月28日言
詞辯論終結，判決如下：
    主      文
被告ｅ○○、ｇ○○應就其被繼承人林素李繼承其被繼承人林求
繼承其被繼承人林旺繼承其被繼承人林國家所有坐落雲林縣斗六
市○○段五五七－三地號土地，地目建，面積二○○三平方公尺
，應有部分三二分之八之公同共有部分辦理繼承登記。
被告ｃ○○、ｂ○○、ｄ○○應就其被繼承人ｆ○○繼承其被繼
承人林素李繼承其被繼承人林求繼承其被繼承人林旺繼承其被繼
承人林國家所有坐落雲林縣斗六市○○段五五七－三地號土地，
地目建，面積二○○三平方公尺，應有部分三二分之八之公同共
有部分辦理繼承登記。
坐落雲林縣斗六市○○段五五七－一地號土地，地目建，面積二
六五四平方公尺，其分割方法如附圖及附表所示，即：
  (一)編號(7)部分面積一○九平方公尺土地分歸被告卯○○取得。
  (二)編號(8)部分面積一五三平方公尺土地及編號（）部分面積
    七七平方公尺分歸被告Ｇ○○取得。
  (三)編號(2)部分面積九八平方公尺土地、編號(3)部分面積四二平
    方公尺土地、編號(4)部分面積二五四平方公尺土地、編號(6)
    部分面積二○○平方公尺土地、編號(10)部分面積一一五平方
    公尺土地、編號部分面積一四四平方公尺土地、編號部
    分面積九八平方公尺土地分歸原告取得。
  (四)編號(5)部分面積三九五平方公尺土地，分歸被告宇○○按應
    有部分三一三分之二六三、被告巳○○及亥○○應有部分各
    三一三分之二五之比例保持共有取得。
  (五)編號部分面積九三平方公尺土地，分歸被告Ｊ○○取得。
  (六)編號(1)部分面積八○平方公尺土地及編號(9)部分面積一三平
    方公尺土地，分歸被告申○○取得。
  (七)編號部分面積一四三平方公尺土地分歸被告天○○按應有
    部分二五分之一七，被告ｉ○○、Ｑ○○、庚○○、Ｒ○○
    應有部分各二五分之二之比例保持共有取得。
  (八)編號Ａ部分面積四四五平方公尺土地、編號Ｂ部分面積一○
    五平方公尺土地、編號Ｃ部分面積四五平方公尺土地、編號
    Ｄ部分面積四五平方公尺土地為私設巷道，由原告與被告Ｊ
    ○○、卯○○、Ｇ○○、巳○○、亥○○、Ｑ○○、庚○○
    、Ｒ○○、天○○、ｉ○○、宇○○、申○○原應有部分比
    例保持共有取得，作為通行使用。
坐落雲林縣斗六市○○段五五七－三地號土地，地目建，面積二
○○三平方公尺，其分割方法如附圖及附表所示，即：
  (一)編號部分面積八平方公尺土地及編號部分面積五○平方
    公尺土地，分歸被告卯○○取得。
  (二)編號部分面積六○平方公尺土地及編號部分面積一四五
    平方公尺土地，分歸原告取得。
  (三)編號部分面積二八七平方公尺土地，分歸被告未○○取得
    。
  (四)編號部分面積二四六平方公尺土地，分歸被告辛○○取得
    。
  (五)編號部分面積一一一平方公尺土地，分歸被告Ｊ○○取得
    。
  (六)編號部分面積二一九平方公尺土地，分歸被告Ｄ○○取得
    。
  (七)編號部分面積六三平方公尺土地，分歸被告申○○取得。
  (八)編號部分面積七一平方公尺土地，分歸被告天○○取得。
  (九)編號部分面積二四六平方公尺土地，分歸原告與被告Ｆ○○、Ｋ○○、寅○○、Ｈ○○、Ｅ○○、ｋ○○、Ｗ○○○
    、ｊ○○○、丑○○、Ｇ○○、Ｘ○○○、宙○○、癸○○
    、Ｊ○○、Ｄ○○、酉○○、Ｏ○○、Ｍ○○、Ｐ○○、Ｎ
    ○○、Ｌ○○、Ｚ○○、ｌ○○○、ｈ○○○、ａ○○、Ｕ
    ○○、Ｙ○○、Ｖ○○、Ｃ○○、辰○○、卯○○、午○○
    、甲○○、乙○○、戊○○、丁○○、丙○、己○○○、壬○○、申○○、天○○、Ｑ○○、庚○○、Ｒ○○、Ａ○○
    、黃○○、玄○○、戌○○、Ｂ○○、宇○○、地○○、Ｓ
    ○○、未○○、辛○○、ｅ○○、ｇ○○、ｃ○○、ｂ○○
    、ｄ○○保持公同共有取得。
  (十)編號Ｅ部分面積一二四平方公尺及編號Ｆ部分面積三七三平
    方公尺為私設巷道，由原告與被告卯○○、Ｇ○○、未○○
    、辛○○、Ｊ○○、Ｄ○○、申○○、天○○、Ｆ○○、Ｋ
    ○○、寅○○、Ｈ○○、Ｅ○○、ｋ○○、Ｗ○○○、ｊ○○○、丑○○、Ｘ○○○、宙○○、癸○○、酉○○、Ｏ○○、Ｍ○○、Ｐ○○、Ｎ○○、Ｌ○○、Ｚ○○、ｌ○○○
    、ｈ○○○、ａ○○、Ｕ○○、Ｙ○○、Ｖ○○、Ｃ○○、
    辰○○、午○○、甲○○、乙○○、戊○○、丁○○、丙○
    、己○○○、壬○○、Ｑ○○、庚○○、Ｒ○○、Ａ○○、
    黃○○、玄○○、戌○○、Ｂ○○、宇○○、地○○、Ｓ○○、ｅ○○、ｇ○○、ｃ○○、ｂ○○、ｄ○○按原應有部
    分比例保持共有取得，作為通行使用。
原告應提出新台幣萬壹仟貳佰元，被告卯○○應提出新台幣壹
拾柒萬玖仟肆佰元，由被告Ｊ○○按五四分之一六，被告Ｇ○○
按五四分之二二，被告申○○按五四分之一，及被告Ｑ○○、庚○○、Ｒ○○、天○○、ｉ○○等五人共同按五四分之一五之比
例分受之。
被告卯○○應提出新台幣貳萬伍仟佰元、被告Ｇ○○應提出新
台幣萬玖仟壹佰元、被告辛○○應提出新台幣壹拾壹萬柒仟
佰元，由被告申○○按六九分之四之比例分受，其餘六九分之六
五部分則由公同共有人即原告與被告Ｆ○○、Ｋ○○、寅○○、
Ｈ○○、Ｅ○○、ｋ○○、Ｗ○○○、ｊ○○○、丑○○、Ｇ○○、Ｘ○○○、宙○○、癸○○、Ｊ○○、Ｄ○○、酉○○、Ｏ
○○、Ｍ○○、Ｐ○○、Ｎ○○、Ｌ○○、Ｚ○○、ｌ○○○、
ｈ○○○、ａ○○、Ｕ○○、Ｙ○○、Ｖ○○、Ｃ○○、辰○○
、卯○○、午○○、甲○○、乙○○、戊○○、丁○○、丙○、
己○○○、壬○○、申○○、天○○、Ｑ○○、庚○○、Ｒ○○
、Ａ○○、黃○○、玄○○、戌○○、Ｂ○○、宇○○、地○○
、Ｓ○○、未○○、辛○○及訴外人林素李之繼承人即被告ｅ○○、ｇ○○、ｃ○○、ｂ○○、ｄ○○共同分受取得。
訴訟費用由兩造按如附表所示持分比例負擔。
    事實及理由
一、原告主張：坐落雲林縣斗六市○○段557 －1 地號土地，
    地目建，面積2,654 平方公尺，為伊（應有部分三二分之五
    ）及被告Ｊ○○（應有部分一六○○分之八七）、卯○○（
    應有部分三二分之一）、Ｇ○○（應有部分八分之一）、巳
    ○○（應有部分六四分之一）、亥○○（應有部分六四分之
    一）、Ｑ○○（應有部分一六○分之一）、庚○○（應有部
    分一六○分之一）、Ｒ○○（應有部分一六○分之一）、天
    ○○（應有部分三二○分之一七）、ｉ○○（應有部分一六
    ○分之一）、宇○○（應有部分一六○○分之二六三）、申
    ○○（應有部分六四分之三）所共有；另同段557 －3 地
    號土地，地目建，面積2,003 平方公尺，為伊（應有部分三
    二分之四，嗣於民國93年6 月16日將其前揭應有部分平均移
    轉登記予被告未○○、辛○○）與訴外人林求（應有部分三
    二分之三，84年7 月26日歿後，其應有部分嗣移轉登記予被
    告申○○、天○○每人應有部分各六四分之三）、林國家（
    應有部分三二分之八，昭和19年6 月13日死亡，嗣其應有部
    分移轉登記為原告及被告Ｆ○○、Ｋ○○、寅○○、Ｈ○○
    、Ｅ○○、ｋ○○、Ｗ○○○、ｊ○○○、丑○○、Ｇ○○
    、Ｘ○○○、宙○○、癸○○、Ｊ○○、Ｄ○○、酉○○、
    Ｏ○○、Ｍ○○、Ｐ○○、Ｎ○○、Ｌ○○、Ｚ○○、ｌ○○○、ｈ○○○、ａ○○、Ｕ○○、Ｙ○○、Ｖ○○、Ｃ○○、辰○○、卯○○、午○○、甲○○、乙○○、戊○○、
    丁○○、丙○、己○○○、壬○○、申○○、天○○、Ｑ○○、庚○○、Ｒ○○、林素李【嗣於93年5 月23日死亡，其
    遺產應由其繼承人即被告ｅ○○、ｇ○○及訴外人ｆ○○所
    繼承，嗣ｆ○○又於95年3 月7 日死亡，其遺產應由被告ｃ
    ○○、ｂ○○、ｄ○○所繼承】、Ａ○○、黃○○、玄○○
    、戌○○、Ｂ○○、宇○○、地○○、Ｓ○○、未○○、辛○○所公同共有）及被告卯○○（應有部分三二分之一）、
    Ｇ○○（應有部分三二分之四）、未○○（原應有部分為八
    ○○分之七一，嗣因受讓原告所移轉之三二分之二應有部分
    ，變更為八○○分之一二一）、辛○○（原應有部分為三二
    ○○分之二一六，嗣因受讓原告所移轉之三二分之二應有部
    分，變更為一○○分之一三）、Ｊ○○（應有部分六四○分
    之四七）、Ｄ○○（應有部分六四○分之九三）所共有。
    兩造就前揭二筆土地並無不分割之約定，而前揭土地亦無因
    使用目的不可分割之情形，惟因協議分割不成及被告ｅ○○
    、ｇ○○ｃ○○、ｂ○○、ｄ○○等就前揭557 －3 地號土
    地繼承部分拒辦繼承登記，為此爰依民法第823 條、第824
    條規定提起本訴。聲明：(一)被告ｅ○○、ｇ○○應就其被繼
    承人林素李繼承其被繼承人林求繼承其被繼承人林旺繼承其
    被繼承人林國家所有坐落雲林縣斗六市○○段557 －3 地號
    土地，地目建，面積2,003 平方公尺，應有部分三二分之八
    之公同共有部分辦理繼承登記。(二)被告ｃ○○、ｂ○○、ｄ
    ○○應就其被繼承人ｆ○○繼承其被繼承人林素李繼承其被
    繼承人林求繼承其被繼承人林旺繼承其被繼承人林國家所有
    坐落雲林縣斗六市○○段557 －3 地號土地，地目建，面積
    2,003 平方公尺，應有部分三二分之八之公同共有部分辦理
    繼承登記。(三)請求將前揭二筆土地依附圖所示方案分割，並
    分配予兩造。
二、被告方面：
  (一)ｋ○○：分配不足部分，應予補償。
  (二)Ｇ○○：希望有條筆直通路。
  (三)Ｊ○○：對原告主張之分割方割無意見。
  (四)宇○○：對原告主張之分割方割無意見，且願與同案被告林
            松俊、亥○○等繼續保持共有。
  (五)申○○：希望系爭557 －1 地號土地內如附圖編號Ａ及系爭
            557 －3 地號土地內如附圖編號Ｅ私設巷道部分能
            有六公尺寬度。
  (六)ｉ○○：對原告主張之分割方割無意見；但希望如附圖編號
            Ａ及Ｅ私設巷道部分能有六公尺寬度。
  (七)未○○：對原告主張之分割方割無意見。
三、程序方面：
  (一)被告Ｆ○○、Ｋ○○、Ｅ○○、Ｈ○○、Ｗ○○○、ｊ○○○、丑○○、Ｘ○○○、宙○○、癸○○、酉○○、Ｏ○○
    、Ｍ○○、Ｐ○○、Ｎ○○、Ｌ○○、Ｓ○○、ｌ○○○、
    ｈ○○○、ａ○○、Ｕ○○、Ｙ○○、Ｖ○○、Ｚ○○、Ｃ
    ○○、卯○○、辰○○、午○○、甲○○、乙○○、戊○○
    、丁○○、丙○、己○○○、壬○○、地○○、Ａ○○、黃
    ○○、玄○○、戌○○、Ｂ○○、辛○○、巳○○、亥○○
    、ｅ○○、ｇ○○、ｃ○○、ｂ○○、ｄ○○等經合法通知
    ，未於言詞辯論期日到場，亦未提出準備書狀作何聲明或陳
    述，核無民事訴訟法第386 條各款所列情形，爰依原告聲請
    就此部分，由其一造辯論而為判決。
  (二)按訴狀送達後，原告不得將原訴變更或追加他訴。但該訴
    訟標的對於數人必須合一確定時，追加其原非當事人之人為
    當事人者，不在此限，民事訴訟法第255 條第1 項第5 款定
    有明文。查，本案原起訴被告【林素李】於93年5 月23日死
    亡，其繼承人有ｅ○○、ｇ○○、ｆ○○等3 人，嗣繼承人
    中之ｆ○○又於95年3 月7 日死亡，其繼承人有ｃ○○、ｂ
    ○○、ｄ○○等3 人，有林素李繼承系統表、戶籍謄本可稽
    《見卷(三)第200 －209 頁及卷(四)第259 、260 頁》，故林素
    李就系爭557 －3 地號土地之公同共有權，自應由渠等繼承
    ，為此原告除俱狀聲請追加ｅ○○、ｇ○○、ｃ○○、ｂ○○、ｄ○○等人為被告外，並聲明追加渠等五人應就林素李
    在系爭557 －3 地號土地之公共同有權，辦理繼承登記《見
    卷(三)第199 頁及卷(四)第258 頁》，核與上揭規定，要無不合
    ，應予准許。
四、得心證之理由：
  (一)查，坐落雲林縣斗六市○○段557 －1 及557 －3地號等兩
    筆土地均為乙種建築用地。其中557 －1 地號土地為原告（
    應有部分三二分之一五）與被告Ｊ○○（應有部分一六○○
    分之八七）、卯○○（應有部分三二分之一）、Ｇ○○（應
    有部分八分之一）、巳○○（應有部分六四分之一）、亥○○（應有部分六四分之一）、Ｑ○○（應有部分一六○分之
    一）、庚○○（應有部分一六○分之一）、Ｒ○○（應有部
    分一六○分之一）、天○○（應有部分三二○分之一七）、
    ｉ○○（應有部分一六○分之一）、宇○○（應有部分一六
    ○○分之二六三）、申○○（應有部分六四分之三）所共有
    。另筆557 －3 地號土地，則登記為被告卯○○（應有部分
    三二分之一）、Ｇ○○（應有部分三二分之四）、未○○（
    應有部分八○○分之一二一）、辛○○（應有部分一○○分
    之一三）、Ｊ○○（應有部分六四○分之四七）、Ｄ○○（
    應有部分六四○分之九三）、申○○（應有部分六四分之三
    ）、天○○（應有部分六四分之三）等人分別共有，暨原告
    與被告Ｆ○○、Ｋ○○、寅○○、Ｈ○○、Ｅ○○、ｋ○○
    、Ｗ○○○、ｊ○○○、丑○○、Ｇ○○、Ｘ○○○、宙○○、癸○○、Ｊ○○、Ｄ○○、酉○○、Ｏ○○、Ｍ○○、
    Ｐ○○、Ｎ○○、Ｌ○○、Ｚ○○、ｌ○○○、ｈ○○○、
    ａ○○、Ｕ○○、Ｙ○○、Ｖ○○、Ｃ○○、辰○○、卯○○、午○○、甲○○、乙○○、戊○○、丁○○、丙○、己○○○、壬○○、申○○、天○○、Ｑ○○、庚○○、Ｒ○○、Ａ○○、黃○○、玄○○、戌○○、Ｂ○○、宇○○、
    地○○、Ｓ○○、未○○、辛○○及訴外人林素李公同共有
    三二分之八等情，業據原告提出95年10月26日雲林縣斗六地
    政事務所列印之土地登記第二類謄本2 份《見卷(五)第61－82
    頁）可證。
  (二)按法院裁判分割共有物而以原物分配於各共有人時，係使共
    有關係變更為單獨所有，其性質為共有人間應有部分之交換
    ，自屬處分行為，如係變賣共有物而以價金分配於共有人，
    即係以處分共有物為分割之方法，均以共有人之處分權存在
    為前提，如果共有人就共有物並無處分權可資行使，法院即
    無從基此為裁判分割（最高法院69年度台上字第1134號判例
    可資參照）。次按繼承因死亡而開始，繼承人於被繼承人死
    亡時，當然承受被繼承人遺產上之一切權利。又因繼承而取
    得不動產物權者，非經登記，不得處分其物權，民法第1147
    條、第1148條、第759 條亦分別定有明文。再按請求分割共
    有物之訴，為固有之必要共同訴訟，應由同意分割之共有人
    全體一同起訴，並以反對分割之其他共有人全體為共同被告
    ，於當事人適格始無欠缺（最高法院37年度上字第7366號判
    例意旨參照）。查，系爭557 －3 地號土地之公同共有人【
    林素李】於93年5 月23日死亡，其繼承人有ｅ○○、ｇ○○
    、ｆ○○等3 人，嗣繼承人中之ｆ○○又於95年3 月7 日死
    亡，其繼承人有ｃ○○、ｂ○○、ｄ○○等3 人，有原告提
    出之林素李繼承系統表、戶籍謄本可稽《見卷(三)第200 －20
    9 頁及卷(四)第259 、260 頁》。前揭繼承人等，於各該繼承
    事實發生時，固均依法繼承渠等被繼承人之遺產，惟依照前
    揭法文規定，渠等所繼承之系爭557 －3 地號土地之公同共
    有權在未經登記前，依法不得處分，是原告為求能辦理分割
    系爭557 －3 地號土地，乃訴請：
    (1)被告ｅ○○、ｇ○○應就其被繼承人林素李繼承其被繼承
      人林求繼承其被繼承人林旺繼承其被繼承人林國家所有坐
      落雲林縣斗六市○○段557 －3 地號土地，地目建，面積
      2,003 平方公尺，應有部分三二分之八之公同共有部分辦
      理繼承登記。
    (2)被告ｃ○○、ｂ○○、ｄ○○應就其被繼承人ｆ○○繼承
      其被繼承人林素李繼承其被繼承人林求繼承其被繼承人林
      旺繼承其被繼承人林國家所有坐落雲林縣斗六市○○段55
      7 －3 地號土地，地目建，面積2,003 平方公尺，應有部
      分三二分之八之公同共有部分辦理繼承登記。均為有理由
      ，應予准許。
  (三)次按各共有人除因物之使用目的不能分割，或契約訂有不分
    割之期限者外，得隨時請求分割共有物；共有物之分割，依
    共有人協議之方法行之，分割之方法，不能協議決定者，法
    院得因任何共有人之聲請，命以原物分配於各共有人；以原
    物分配時，如共有人中，有不能按其應有部分受分配者，得
    以金錢補償之，民法第823 條第1 項、第824 條第1 項第1
    款、第2 項、第3 項分別定有明文。又法院裁判分割共有物
    ，須斟酌各共有人之利害關係、使用情形、共有物之性質及
    價值、經濟效用、符合公平經濟原則，其分割方法始得謂為
    適當。再分割共有物固不受分管契約之拘束，惟盡量依各共
    有人使用現狀定分割方法，以維持現狀，減少共有人所受損
    害，當不失為裁判分割斟酌之一種原則（最高法院90年度台
    上字第1607號、82年度台上字第19 90 號判決參照）。查，
    前揭二筆土地，兩造無法以協議方式分割，又共有人間並無
    訂立不分割之期限，且該共有土地依其使用目的亦非不能分
    割等情，為兩造所不爭執，則原告以其他共有人為被告訴請
    裁判分割前揭二筆土地，自屬有據。本院審酌兩造之意願、
    土地整體之利用價值、並兼顧使用現狀及兩造間共有價值平
    等均衡原則，認應採取如附圖及附表所示方法分割，其理由
    如下：
    1.查，前揭557 －1 地號土地，狀如麻花，地形彎曲甚不規
      則；另筆557 －3 地號土地，則狀如「８」字，地形亦甚
      曲折。該二筆土地其上有共有人之平房、鐵厝散落四處，
      對外均依私設巷道聯絡，此經本院會同部分當事人及雲林
      縣斗六地政事務所測量員至現場指界、測量，製有勘驗筆
      錄、現場略圖暨雲林縣斗六地政事務所檢送之現況圖在卷
      可明《見本院卷(一)第312 －315 頁、卷(二)第1 －3 頁》。
    2.被告ｋ○○、Ｇ○○、Ｊ○○、宇○○、申○○、ｉ○○
      、未○○等對原告提出之如附圖及附表所示分割方案，除
      申○○表示貫穿前揭二筆土地中間之私設巷道能保持六尺
      寬外，均表示無意見；至其餘被告經本院合法通知均未到
      場爭執或具狀為反對之陳述，可見渠等對原告所主張之分
      割方案亦無反對之意。是以，如附圖及附表所示分割方案
      ，符合大部分共有人之意願，本院自應予尊重。
    3.又附圖所示分割方案，與兩造使用系爭土地現況大致相符
      ，且原設之私設巷道亦均存留，使每一共有人分得之土地
      均能與外界相通，故以附圖及附表所示方法分割，不但得
      保留共有人之原有建物，且可兼顧其他未建占系爭土地共
      有人之利益，符合經濟效用及土地整體利用價值。
    4.綜上各情，本院認為本件依附圖及附表所示方法分割，實
      屬妥適，爰判決分割如主文第三、四項所示。
  (四)再者，法院裁判分割共有物，除應斟酌各共有人之利害關係
    ，及共有物之性質外，尚應斟酌共有物之價格，倘共有人中
    有不能按其應有部分受分配，或所受分配之不動產，其價格
    不相當時，法院非不得命以金錢補償之（最高法院57年度台
    上字第2117號、63年度台上字第2680號判例意旨參照）。本
    件依前述分割結果，部分共有人分得之土地與其應有部分面
    積比較，存有增減情形。其中557 －1 地號土地共有人即被
    告卯○○分配取得部分多出46平方公尺，原告Ｉ○○分得部
    分多出8 平方公尺，被告Ｇ○○分得部分減少22平方公尺，
    被告Ｊ○○分得部分減少16平方公尺，被告申○○分得部分
    減少1 平方公尺，被告ｉ○○、天○○、Ｑ○○、庚○○、
    Ｒ○○共同取得部分減少15平方公尺。另筆557 －3 地號土
    地共有人即被告卯○○分得部分增加11平方公尺，被告Ｇ○○分得部分增加17平方公尺，被告未○○分得部分增加59平
    方公尺，被告辛○○分得部分增加51平方公尺，被告申○○
    分得部分減少8 平方公尺，原告與被告Ｆ○○、Ｋ○○、寅
    ○○、Ｈ○○、Ｅ○○、ｋ○○、Ｗ○○○、ｊ○○○、丑
    ○○、Ｇ○○、Ｘ○○○、宙○○、癸○○、Ｊ○○、Ｄ○○、酉○○、Ｏ○○、Ｍ○○、Ｐ○○、Ｎ○○、Ｌ○○、
    Ｚ○○、ｌ○○○、ｈ○○○、ａ○○、Ｕ○○、Ｙ○○、
    Ｖ○○、Ｃ○○、辰○○、卯○○、午○○、甲○○、乙○○、戊○○、丁○○、丙○、己○○○、壬○○、申○○、
    天○○、Ｑ○○、庚○○、Ｒ○○、Ａ○○、黃○○、玄○○、戌○○、Ｂ○○、宇○○、地○○、Ｓ○○、未○○、
    辛○○及訴外人林素李之繼承人即被告ｅ○○、ｇ○○、ｃ
    ○○、ｂ○○、ｄ○○公同共有分得部分減少130 平方公尺
    。而前揭557 －1 地號土地每平方公尺之公告現值為新台幣
    （下同）3,900 元，另筆557 －3 地號土地每平方公尺之公
    告現值則為2,300 元，有原告提出之95年10月26日之土地登
    記第二類謄本各一份在卷足參《見本院卷(五)第61－及65頁》
    。原告主張以上開公告現值核算補償價格，到場之被告均未
    表示反對，本院認亦尚稱合理，經計算後，前揭557 －1 地
    號土地共有人即原告應提出31,200元（3,900 ×8 ＝31,200
    ）、被告卯○○應提出179,400 元（3,900 ×46＝179,400
    ），由被告Ｊ○○按五四分之一六，被告Ｇ○○按五四分之
    二二，被告申○○按五四分之一，及被告Ｑ○○、庚○○、
    Ｒ○○、天○○、ｉ○○等五人共同按五四分之一五之比例
    分受之；另筆55 7－3 地號土地共有人即被告卯○○應提出
    25,300元（2,300 ×11＝25,300）、被告Ｇ○○應提出39,1
    00元（2,300 ×59＝135,700 ）、被告辛○○應提出117,30
    0 元（2,300 ×59＝117,300 ），由被告申○○按六九分之
    四之比例分受，其餘六九分之六五部分則由公同共有人即原
    告與被告Ｆ○○、Ｋ○○、寅○○、Ｈ○○、Ｅ○○、ｋ○○、Ｗ○○○、ｊ○○○、丑○○、Ｇ○○、Ｘ○○○、宙
    ○○、癸○○、Ｊ○○、Ｄ○○、酉○○、Ｏ○○、Ｍ○○
    、Ｐ○○、Ｎ○○、Ｌ○○、Ｚ○○、ｌ○○○、ｈ○○○
    、ａ○○、Ｕ○○、Ｙ○○、Ｖ○○、Ｃ○○、辰○○、卯
    ○○、午○○、甲○○、乙○○、戊○○、丁○○、丙○、
    己○○○、壬○○、申○○、天○○、Ｑ○○、庚○○、Ｒ
    ○○、Ａ○○、黃○○、玄○○、戌○○、Ｂ○○、宇○○
    、地○○、Ｓ○○、未○○、辛○○及訴外人林素李之繼承
    人即被告ｅ○○、ｇ○○、ｃ○○、ｂ○○、ｄ○○共同分
    受取得，故有關補償金部分判決如主文第五、六項所示。
五、訴訟費用負擔之依據：民事訴訟法第78條、第80條之1 、第
    85條第1 項但書、第2 項。
中    華    民    國    95    年    12    月    12    日
                  民事第一庭    法  官  蔣得忠
以上正本係照原本作成。
如對本判決上訴，須於判決送達後廿日內向本院提出上訴狀。
中    華    民    國    95    年    12    月    12    日
                                書記官  賴成育


司法院資訊處製作；財團法人民間司法改革基金會備份。
